Inventaris van het archief van mr. W.J. Geertsema [levensjaren 1918-1991], (1934) 1945-1991
Nationaal Archief, Den Haag
- Openbaar leven, A
  - Lid van verenigingen en gezelschappen, A.11
    - Sportverenigingen, A.11.1
      - Overige sportverenigingen, A.11.1.2
        - Stukken betreffende zijn lidmaatschap van de Koninklijke Nederlandsche Zeil- en Roeivereniging., 1967, 1969, 1976; 1108; 1 omslag
        - Ingekomen stukken van de Haagsche Ballon Club, met afschriften van enkele uitgaande brieven., 1967-1987; 1109; 1 omslag
          Geertsema was President van de Installatie-Commissie van de Ere-Orde 'Sic Itur ad Astra' van ballonvaarders.
        - Stukken betreffende de Club van Honderd, die financiële steun verleende aan de R.K. Sportvereniging Blauw-Zwart (Wassenaar)., (1970) 1978-1986; 1110; 1 omslag
        - Stukken betreffende zijn lidmaatschap van de Binnenhof Cricket Club., 1975-1990; 1111; 1 omslag
          Bevat de tekst van een rede van Geertsema, gehouden op 28 juni 1986, over de cricketmatches tussen parlementaire teams uit Nederland en Groot-Brittannië.
        - Ingekomen stukken van de Cricket Club Arnhem., 1977-1980; 1112; 1 omslag
          Geertsema was donateur.
        - Ingekomen stukken van de Nederlandse Touwtrekkersbond, met afschriften van uitgaande brieven., 1977-1987; 1113; 1 omslag
          Geertsema was erevoorzitter van de bond.
    - Overige verenigingen en gezelschappen, A.11.2
      - Reglement van de Gymnasiastenvereeniging 'Jacob van Maerlant' van het Tweede Stedelijk Gymnasium van 's-Gravenhage, met verklaring betreffende Geertsema's penningmeesterschap., 1934-1935; 1114; 2 stukken
        Het Tweede Gymnasium kreeg in 1946 de naam Maerlant Lyceum.
      - Afleveringen van het orgaan Virginibus Puerisque Canto van de Gymnasiastenvereeniging 'Jacob van Maerlant' van het Tweede Stedelijk Gymnasium van 's-Gravenhage., 1936-1938, 1941, 1946; 1115; 1 omslag
      - Ingekomen stukken van de Vereniging van oud-leerlingen van het Maerlant-lyceum., 1947-1990; 1116; 1 omslag
      - Stukken betreffende zijn lidmaatschap van de Vereniging 'Nederland in den Vreemde'., 1947-1958; 1117; 1 omslag
      - Stukken betreffende zijn lidmaatschap van verschillende plaatselijke afdelingen van de Nederlandsche Tafelronde., 1948-1988; 1118; 1 omslag
      - Ingekomen stukken van het Nederlands Gesprek Centrum, in het bijzonder betreffende conferenties, met correspondentie over bijdragen van Geertsema daaraan., 1953-1991; 1119; 1 pak
        Geertsema was donateur van het Nederlands Gesprek Centrum. Zie ook inv.nrs. 811-812.
      - Stukken betreffende zijn lidmaatschap van de Nieuwe of Litteraire Sociëteit De Witte., 1957-1991; 1120; 1 pak
      - Ingekomen stukken van de Europese Beweging in Nederland., 1960-1975; 1121; 1 omslag
      - Ingekomen uitnodigingen voor en verslagen van bijeenkomsten van de Vereniging Haagsche Schouw, met bijlagen en correspondentie., 1962-1991; 1122-1125; 4 pakken
        Geertsema was lid van deze besloten vereniging van prominenten.
        - 1962-1975, 1122
        - 1976-1981, 1123
          Bevat de tekst van Geertsema's voordracht over 'De nalatenschap van Thorbecke', gehouden op 5 november 1981.
        - 1982-1986, 1124
        - 1987-1991, 1125
      - Stukken betreffende zijn lidmaatschap van de sociëteit van het Internationaal Perscentrum Nieuwspoort., 1966-1990; 1126; 1 omslag
      - Vereniging Internationaal Ontvangstcentrum voor het Bedrijfsleven De Wittenburg, Wassenaar. Stukken betreffende zijn lidmaatschap, (1963) 1974-1991; 1127-1128; 1 pak en 1 omslag
        - Ingekomen uitnodigingen, nieuwsbrieven e.d., (1963) 1974-1991, 1127; pak
        - Agenda's voor en verslagen van ledenvergaderingen, 1974-1991, 1128
      - Stukken ontvangen als lid van het Nederlands Genootschap van Burgemeesters en als lid van de Centrale van Hogere Ambtenaren., 1963-1970.; 1129; 1 pak
      - Stukken betreffende zijn lidmaatschap van het Gezelschap De Blauwe Maandag., 1963-1991; 1130; 1 omslag
      - Ingekomen circulaires van de Nederlandse Kring voor Wetenschap der Politiek, met correspondentie, onder andere betreffende de door Geertsema te houden inleiding over 'Parlement en politieke besluitvorming in Nederland' op 3 november 1973., 1964-1974; 1131; 1 omslag
      - Ingekomen stukken van de Vereeniging tot verbetering der woningen van de arbeidende klasse te 's-Gravenhage, met afschrift van een uitgaande brief., 1964-1990; 1132; 1 omslag
      - Stukken betreffende zijn lidmaatschap van Vereeniging De Sphinx te 's-Gravenhage., 1965, 1984-1991; 1133; 1 omslag
        De vereniging had tot doel het organiseren van gedachtewisselingen over wetenschap en kunst.
      - Stukken betreffende de International Private Club 't Jagertje c.q. de Vereniging Vrienden van 't Jagertje., 1970-1991; 1134; 1 omslag
      - Stukken betreffende zijn inzet voor de homo-emancipatie en zijn lidmaatschap van de Nederlandse vereniging tot integratie van homoseksualiteit COC., 1973-1990; 1135; 1 omslag
      - Ingekomen circulaires van de Historische Vereniging Holland., 1975-1987; 1136; 1 omslag
      - Stukken betreffende zijn lidmaatschap van de Rotary Club Rheden., 1976, 1978; 1137; 1 omslag
        Geertsema bedankte na een jaar omdat hij te weinig lunchbijeenkomsten kon bijwonen.
      - Stukken betreffende zijn lidmaatschap van de Maandagtafel der Groote Sociëteit te Arnhem., 1976-1985; 1138; 1 omslag
      - Stukken betreffende zijn lidmaatschap van de Algemene Vereniging voor Democratie., 1977-1990; 1139; 1 pak
        Geertsema maakte ook deel uit van het comité van aanbeveling.
      - Ingekomen circulaires van de Stichting Slot Teylingen, met afschrift van een uitgaande brief., 1978-1985; 1140
      - Ingekomen circulaires en mededelingenbladen van de Oudheidkundige Kring 'Rheden-Rozendaal', met bijlagen., 1978-1986; 1141; 1 omslag
      - Stukken betreffende zijn lidmaatschap van de Vereniging Poorters van Venetië, en de organisatie van een kunstmanifestatie op Kasteel Middachten., 1978-1990; 1142; 1 pak
        Deze vereniging had tot doel bij te dragen aan restauratie en behoud van de stad Venetië.
      - Ingekomen uitnodiging om te toe treden tot een op te richten Commanderie de Bordeaux Nederland, met afschrift van het afwijzende antwoord., 1979; 1143; 3 stukken
      - Ingekomen stukken van de Remonstrantse Werkgroep 'Waakt en Weegt', met correspondentie betreffende een mogelijk lidmaatschap., 1979-1991; 1144
        Geertsema werd geen lid van deze werkgroep, die als doelstelling had handhaving en versterking van de geloofsgemeenschap in de Remonstrantse Broederschap, maar wel abonnee van het mededelingenblad.
      - Stukken betreffende zijn voorzitterschap van de jury van de Oscar Carré Trofee, uitgereikt Club van Circusvrienden in Nederland, met correspondentie over zijn bedanken als lid van deze vereniging., 1980-1986; 1145; 1 omslag
        Zie ook inv.nrs. 1182 en 1185.
      - Ingekomen ledenberichten en andere stukken van de Vereniging Vrienden van Den Haag., 1980-1989; 1146; 1 pak
      - Stukken betreffende zijn lidmaatschap van de Ordre Militaire et Hospitalier de Saint-Lazare de Jérusalem., 1981-1991; 1147; 1 pak
        Het doel van deze orde was, naast het handhaven van ridderlijke tradities en het bevorderen van de broederschap, ook charitatief, in het bijzonder ten aanzien van de leprabestrijding.
      - Ingekomen circulaires en brieven van de Stichting Huis Bergh, waarvan hij 'vriend' was., 1983-1991; 1148; 1 omslag
      - Stukken betreffende zijn benoeming tot ere-ridder van de 'culinaire en volkenverbindende' orde Cordon Bleu du Saint Esprit 1579., 1984-1987; 1149; 1 omslag
      - Stukken betreffende zijn lidmaatschap van de Vereniging Sociëteit De Besognekamer., 1984-1990.; 1150; 1 omslag
      - Ingekomen uitnodigingen voor bijeenkomsten van de Nederlandse afdeling van de International Order of Old Bastards., 1985-1991; 1151; 1 omslag
  - Publicitaire activiteiten, A.12
    - Correspondentie met verschillende studentenverenigingen, onder andere betreffende door hem te houden redevoeringen., 1963-1989; 1152; 1 omslag
      Bevat de tekst van zijn rede 'Homoseksualiteit en maatschappij', gehouden voor de Rotterdamse Studentenvereniging Sanctus Laurentius op 26 november 1987.
    - Stukken betreffende de Nederlandse Saunavereniging en de Sauna Alliance Nederland., 1970-1987; 1153; 1 omslag
      Bevat de tekst van de redevoering van Geertsema bij de oprichting van de Sauna Alliance Nederland in 1987.
    - Stukken betreffende de viering van het vierde eeuwfeest van de Rijksuniversiteit Leiden in 1975., 1974-1975; 1154; 1 omslag
      Geertsema trad op als forumlid in een discussie over de grenzen aan de vrijheid van wetenschappelijk onderzoek en onderwijs.
    - Tekst van zijn toespraak bij de opening van het Johnny Walker hockeytoernooi voor veteranen, gehouden op het terrein van HC Klein Zwitserland op 1 mei 1976, met ingekomen brieven., 1155; 1 omslag
    - Stukken betreffende de door Geertsema voorgezeten discussiedagen 'Topsport' tussen delegaties van het ministerie van Cultuur, Recreatie en Maatschappelijk Werk en de Nederlandse Sportfederatie, april/mei 1977., (1974) 1977; 1156; 1 pak
    - Stukken betreffende zijn medewerking aan radio- en televisieprogramma's., 1981-1988; 1157; 1 omslag
      Zie ook inv.nr. 263.
    - Ingekomen uitnodigingen met het verzoek om op te treden als voorzitter, spreker of forumlid op symposia en congressen, met bijlagen., 1982-1988; 1158; 1 omslag
    - Stukken betreffende het symposium 'De toekomst van de bestuurlijke democratie', gehouden op 28 maart 1984 te Almere., 1983-1984; 1159; 1 pak
      Geertsema was een van de sprekers op deze bijeenkomst.
    - Correspondentie betreffende het door Geertsema te schrijven voorwoord in het programmaboek van de Nederlandse Studenten Cricket Kampioenschappen., 1984; 1160; 1 omslag
    - Stukken betreffende door Geertsema gehouden inleiding op dit congres 'Jurist en Werk', georganiseerd door de Vereniging voor Juridische Studenten te Leiden., 1984; 1161; 1 omslag
    - Stukken en knipsels betreffende zijn artikel 'De ministeriële verantwoordelijkheid en de veiligheidsdiensten', geschreven voor NRC Handelsblad naar aanleiding van de bomaanslag op het Greenpeace-schip 'Rainbow Warrior' in de haven van Auckland., 1985; 1162; 1 omslag
    - Stukken betreffende zijn bijdrage aan het symposium deelname 'Vrouw en Sport', georganiseerd door de Commissie Vrouw en Sport van de Nederlandse Sportfederatie op 26 juni 1986 te Arnhem., 1163; 1 omslag
    - Stukken betreffende zijn levensloop, opgesteld ten behoeve van biografische woordenboeken, met correspondentie., 1987, 1990-1991; 1164; 1 omslag
    - Tekst van zijn artikel 'Het Decoratiestelsel', in Liberaal Reveil jg.28 nr.3 (oktober 1987), met correspondentie en gebruikte documentatie., 1165; 1 omslag
    - Tekst van zijn recensie in de Gay krant van: E. Brongersma, Jongensliefde. Seks en erotiek tussen jongens en mannen dl.1 (Amsterdam 1987), met aantekeningen en correspondentie., 1166; 1 omslag
    - Correspondentie betreffende deelname aan een forumdiscussie op de Stimuleringsdag Emancipatieonderzoek., 1987; 1167; 1 omslag
    - Stukken betreffende de aanbieding van het eerste exemplaar van het boek van H.A van Wijnen, 'Vorst Willem, het is alles uw schuld!' Oranje en de ondergang van de Republiek bij de omwentelingen 1787-1795 (Amsterdam 1987)., 1168
      De boekpresentatie, waar Geertsema het eerste exemplaar in ontvangst zou nemen, vond geen doorgang.
    - Stukken betreffende zijn optreden in de 'talkshow' Blurb tijdens de 'Heamieldagen', het stadsfeest van Bolsward., 1988 juni; 1169; 1 omslag
  - Overige bemoeienissen, A.13
    - Ingekomen stukken van de Stichting 1940-1945., 1946-1969; 1170; 1 omslag
    - Documentatiemap betreffende de landelijke conferentie Atlantische Unie, gehouden op 8 en 9 maart 1952 te Leiden, en georganiseerd door de afdeling Leiden van de Nederlandse Studentenorganisatie voor Wereldrechtsorde., 1171; 1 omslag
    - Ingekomen circulaires en een mededelingenblad betreffende J. Fabius, redacteur van De Nieuwsbrief., 1954, 1958; 1172; 1 omslag
    - Ingekomen uitnodigingen voor lezingen en bijeenkomsten van de Nederlandse Maatschappij voor Nijverheid en Handel., 1954-1991; 1173; 1 omslag
    - Documentatie betreffende Volkshogescholen., 1955 en z.d.; 1174; 2 stukken
    - Correspondentie betreffende de opvang van jonge Hongaarse vluchtelingen., 1957; 1175; 1 omslag
    - Ingekomen stukken van de Vereniging van Vrienden van het Gooi betreffende het door hem bijgewoonde congres 'Om de toekomst van het Gooi' op 7 november 1959, met bijlagen., 1959-1960; 1176; 1 omslag
    - Ingekomen stukken van de Haagse Acht Februarivereniging betreffende de plaatselijke viering van de jaarlijkse dies natalis van de Leidse universiteit., 1962-1981; 1177; 1 omslag
    - Afschriften van uitgaande brieven met gelukwensen betreffende toegekende koninklijke onderscheidingen, met ingekomen bedankbrieven., 1963-1968, 1982, 1986-1991; 1178; 1 pak
    - Ingekomen documentatie en correspondentie betreffende Israël., 1963-1975; 1179; 1 omslag
    - Ingekomen uitnodigingen, toegangsbewijzen e.d. van de Stichting Miniatuurstad Madurodam, met afschriften van uitgaande bedankbrieven., 1964-1989; 1180; 1 omslag
    - Correspondentie en ingekomen documentatie betreffende Morele Herbewapening., 1966-1973; 1181; 1 omslag
    - Correspondentie met, en stukken en knipsels over circusdirecteur Toni Boltini (pseudoniem van W.M.A. Akkerman)., 1966-1990; 1182; 1 omslag
      Zie ook inv.nrs. 463, 1145 en 1185.
    - Stukken betreffende zijn bijstand aan O. Rubingh in diens faillisementszaak., 1968; 1183; 1 omslag
    - Rapport, opgesteld door H. Ketelaar, over het ontstaan van de relatie tussen Rijkswaterstaat en de firma ECR c.q. ingenieursbureau W. Gyr en de hieruit voortvloeiende betrekkingen, fotokopie, met bijlage., 1972; 1184; 3 stukken
    - Stukken betreffende zijn inzet voor het behoud van het Nederlandse circus., 1973-1988 en z.d.; 1185; 1 omslag
      Zie ook inv.nr. 1145 en 1182.
    - Ingekomen stukken van de Haagse Studenten Vereniging, met afschrift van een uitgaande brief., 1973-1989; 1186; 1 omslag
    - Stukken betreffende zijn aanwezigheid bij carnavalsvieringen in verschillende plaatsen., (1969) 1974-1987; 1187; 1 omslag
    - Ingekomen uitnodigingen en andere stukken van burgemeesterskringen, met afschriften van enkele uitgaande brieven., 1976-1990; 1188; 1 omslag
    - Ingekomen brieven en beknopt verslag van zijn redevoering gehouden op de conferentie van district 157 van de Rotary International, Apeldoorn, over 'Macht tot dienst'., 1978 april; 1189; 3 stukken
    - Correspondentie en knipsels betreffende de opkomst van 'nieuw rechts' in Frankrijk., 1979; 1190; 1 omslag
    - Correspondentie met de Bond van Nederlandse Militaire Oorlogs- en Dienstslachtoffers (BNMO), met bijlagen., 1981-1989; 1191; 1 omslag
    - Knipsels betreffende het boek van dr. P.F. Maas, Kabinetsformaties 1959-1973 ('s-Gravenhage 1982)., 1192; 1 omslag
    - Rapport Verslag van werkzaamheden van de Adviescommissie inzake de voortgang van het industriebeleid VIB. (commissie Wagner-II)., 1982; 1193; 1 katern
    - Ingekomen documentatie van het Global Forest Fund., 1982-1983 en z.d.; 1194; 1 omslag
    - Correspondentie met en ingekomen documentatie van M50, een vereniging voor politieke vorming van jongeren., 1984-1985; 1195; 1 omslag
    - Uitnodigingen voor de uitreiking van de Franklin D. Roosevelt Four Freedom Awards., 1984-1990; 1196; 1 omslag
    - Ingekomen brieven en afleveringen van het periodiek De Vrijbrief van het Libertarisch Centrum, 1984-1991; 1197; 1 omslag
    - Ingekomen uitnodigingen voor symposia en congressen., 1985-1989; 1198; 1 omslag
    - Ingekomen documentatie en knipsels betreffende de beëindiging van het apartheidssysteem in Zuid-Afrika., 1988-1991; 1199; 1 omslag
      Zie ook inv.nrs. 363 en 532.